---
title: "Week 8 Questions"
author: "Mans Magnusson"
date: '2017-03-13'
output: html_notebook
---

## Allmänna frågor

Är det möjligt träna en modell för att kategorisera data? 

**Svar:** Japp, det kommer senare (logistisk regression)

Finns det några krav på hur man kodar när man skriver tentamen? T.ex kommer det stå att man ska använda sig av en While-loop eller kan man skriva en manuell loop?

**Svar:** Det frmagår av tentan. Se gamla tentor på hemsidan för exempel.

Hur/varför/när används funktionen `set.seed`?

**Svar:** För att styra slumptal vid simulering så man kan upprepa samma slumptal.

```{r}
set.seed(4711)
rnorm(5)
set.seed(4711)
rnorm(5)
rnorm(5)
```

Vad använder man paketet repmis till?  

**Svar:** Det används för att läsa in data direkt från webben. Men det är lite förlegat idag.

I ena labben fick vi problem med fria variabler när vi använde en `do.call()` funktion, hur kommer det sig?

**Svar:** Det är svårt att säga. Fria variabler har inte med `do.call()` att göra utan för att veta måste man se hela funktionen.

I en matris kan man använda diag() för att hitta ned nedåtgående diagonalen från [1,1] till [n,n], finns det någon motsvarande funktion för att hitta den uppåtgående diagonalen från [n,1] till [1,n]?

**Svar:** Det finns inte en funktion som gör detta utan då behöver man lösa det själv genom att först rotera matrisen.

```{r}
rotate <- function(x) t(apply(x, 2, rev))
x <- matrix(1:9, 3)
x
rotate(x)
diag(rotate(x))
```

Vilka koder finns det för olika fördelningar? t.ex hyp, geometriska etc.

**Svar:** En bra översyn finns i "Distributions task view": https://cran.r-project.org/web/views/Distributions.html


## markdown
Miniprojekt 2 <- markdown, där man skriver koderna, hur får man fram "de grå" rutorna på bästa sätt?

**Svar:** Klicka på insert-rutan i R-Studio.

Markdown: Insert (Python, Rcpp, SQL, Stan) vad har de för betydelse? 

**Svar:** Det är olika programmeringsspråk. Se ex:

```{python}
x = [1,2,3]
print(x)
```


## ggplot2

Hur kan man skrive inn matematiske symboler inn i ggplot 2?  Hur kan man få in matematiska symboler i ggplot2?

**Svar:** Japp, det finns en bra genomgång [här](https://github.com/tidyverse/ggplot2/wiki/Plotmath)


I ett punktdiagram kan man välja ut vissa punkter och sätta en egen färg på dom?

**Svar:** Japp, såhär:
```{r}
data("diamonds")
diamonds
ggplot(data = diamonds, aes(x = carat, y = price)) + geom_point()
ggplot(data = diamonds, aes(x = carat, y = price, color = cut)) + geom_point()
```

Finns det andra vettiga paket att göra plots i? Eller är det ggplot2 som gäller?

**Svar:** Basepaketet är ett alternativ som går snabbare.

När man använder ggplot, finns det några olika sätt att skriva kod, ibland skrivs som
```{r}
ggplot(data = mtcars, aes(x = mpg)) + geom_bar()
```

ibland skrivs som

```{r}
ggplot(data = mtcars) + aes(x = mpg) + geom_bar()
```

Så undrar jag om det finns anledningar att skriva koderna på olika sätt?

**Svar:** Längst ned i hjälpen för ```aes()```:
```{r}
# Aesthetics supplied to ggplot() are used as defaults for every layer
# you can override them, or supply different aesthetics for each layer
```



Vad är skillnad mellan "scale_color_manual" och "scale_fill_manual"?

**Svar:** Olika geoms har olika aestetics. Se ex. i geom_points och geom_bar.

```{r}
ggplot(mtcars, aes(wt, mpg)) +
  geom_point(shape = 21, colour = "black", fill = "white", size = 5, stroke = 5)
```

## Linjär regression

Kan du gå på linear regression? Hur göra man det? Kan du göra en exempel av det?

Hur man skapa regressionsmodeller? Hur man tolka resultat från en linjär regression?

Vid 3.2 Analysera resultatet från en linjär regression. Jag är inte med på vad som spottas ut i consolen, känns som det skulle behövas mer kod och exempel till 3.2.1 Använda parametrar och resultat för vidare analys. 

3.3 Tester och diagnostik
"Pröva att baserat på dessa tester att anpassa den modell för variabeln prestige som du själv tror
mest på. Vad är dina slutsatser?"  Låter mer som en fråga jag borde ställa.


## Svar:

En linjär regressionsmodell är en statistisk modell för samband.

$y = \beta x + \epsilon$

Vi vet $x$ och $y$ men vill skatta bästa $\beta$. Det kan vi göra i R på följande sätt:

```{r}
data("iris")
ggplot(data = iris, aes(x = Sepal.Length, y = Petal.Length)) + geom_point()
```

```{r}

mod <- lm(data = iris, Petal.Length ~ Sepal.Length)
mod
summary(mod)


```

```{r}
data("iris")
ggplot(data = iris, aes(x = Sepal.Length, y = Petal.Length)) + geom_point() + geom_abline(slope = 1.85, intercept = -7.10, col = "red")

```
